【裁判字號】    99,訴,849
【裁判日期】    990427
【裁判案由】    毒品危害防制條例
【裁判全文】
臺灣臺中地方法院刑事判決               99年度訴字第849號
公  訴  人  臺灣臺中地方法院檢察署檢察官
被      告  甲○○
上列被告因毒品危害防制條例案件，經檢察官提起公訴（99年度
毒偵字第386號），被告於準備程序就被訴事實為有罪之陳述，
本院合議庭裁定由受命法官獨任逕行簡式審判程序，並判決如下
：
    主       文
甲○○施用第一級毒品，累犯，處有期徒刑柒月；又施用第二級
毒品，累犯，處有期徒刑肆月。應執行有期徒刑玖月。海洛因壹
包（驗餘淨重零點貳壹陸參公克）沒收銷燬之。
    犯 罪 事 實
一、甲○○前於民國95年間，曾因違反毒品危害防制條例案件，
    經本院以95年度沙簡字第336號判決判處有期徒刑3月確定，
    於95年11月30日執行完畢；其於95年間因施用毒品案件，經
    觀察、勒戒，認無繼續施用毒品之傾向，於95年2月17日執
    行完畢釋放，詎其明知毒品海洛因、甲基安非他命業經公告
    分別列為毒品危害防制條例第一級毒品、第二級毒品，均不
    得非法持有、施用，仍不知戒除劣行，竟於前開觀察、勒戒
    執行完畢後5年內，基於施用第一級毒品海洛因之犯意，於
    99年1月26日上午8時，在臺中市○○○路○段53之58號4樓居
    所，以注射針筒施打之方式，非法施用第一級毒品海洛因1
    次；另基於施用第二級毒品甲基安非他命之犯意，於99年1
    月24日白天某時（起訴書誤載為99年1月26日8時），在臺中
    市○○○路○段53之58號4樓居所，以將毒品甲基安非他命置
    於玻璃球內加熱燒烤，使之產生煙霧後，再以口鼻吸取其煙
    氣之方式，非法施用毒品甲基安非他命1次。嗣於99年1月26
    日晚間9時許，在上址經警執行搜索時，扣得甲○○所有供
    其施用之海洛因1包（驗餘淨重0.2163公克），並經甲○○
    同意採集尿液送驗結果，呈海洛因之代謝物嗎啡及甲基安非
    他命陽性反應，始查悉上情。
二、案經臺中巿警察局第一分局報請臺灣臺中地方法院檢察署檢
    察官偵查起訴。
    理       由
一、上開事實，業經被告甲○○於本院審理時坦認不諱，而被告
    為警查獲後所採取之尿液，經送請中山醫學大學附設醫院檢
    驗結果，毒品海洛因之代謝物嗎啡與甲基安非他命均呈現陽
    性反應，有該院所出具之尿液檢驗報告1份附卷可稽（見偵
    卷第24頁）；又扣案之被告所有供施用之粉末1包，經鑑定
    結果，含有第一級毒品海洛因成分（驗餘淨重0.2163公克）
    ，有行政院衛生署草屯療養院鑑定書在卷可稽（見偵卷第17
    頁），足見被告之自白與事實相符，被告施用毒品海洛因及
    甲基安非他命之犯行均堪認定。又被告於95年間因施用毒品
    案件，經觀察、勒戒，認無繼續施用毒品之傾向，於95年2
    月17日執行完畢釋放等情，有臺灣高等法院被告前案紀錄表
    及臺灣臺中地方法院檢察署全國施用毒品案件紀錄表在卷可
    查，是被告確有於觀察、勒戒執行完畢釋放後，5年內復犯
    施用毒品犯行，自應依法論科。
二、按海洛因、甲基安非他命分屬毒品危害防制條例第2條第2項
    第1款、第2款所指之第一級、第二級毒品，核被告所為，係
    犯毒品危害防制條例第10條第1項之施用第一級毒品罪及同
    法條第2項之施用第二級毒品罪。被告施用前持有第一級毒
    品及第二級毒品之低度行為，分別為其施用第一級毒品與第
    二級毒品之高度行為所吸收，均不另論罪。另被告有前揭犯
    罪事實欄所載之有期徒刑執行完畢紀錄，有臺灣高等法院被
    告前案紀錄表在卷可稽，被告於有期徒刑執行完畢後，5 年
    以內故意再犯本件有期徒刑以上之2罪，均應依刑法第47 條
    第1項規定論以累犯，並均加重其刑。被告所犯前開2罪間，
    犯意各別，行為互殊，應予分論併罰。爰審酌被告前已因施
    用毒品犯行經觀察、勒戒之執行，竟不知戒除劣行，無視毒
    品對於自身健康之戕害及國家對於杜絕毒品犯罪之禁令，惟
    衡酌施用毒品係屬自戕行為，被告犯罪手段尚屬平和，亦未
    因此而危害他人，所生損害尚非鉅大，且被告於犯後坦承施
    用毒品犯行，尚見悔意之犯罪後態度暨其他一切情狀，分別
    量處如主文所示之刑，並定其應執行之刑。扣案之被告所有
    供施用之第一級毒品海洛因1包（驗餘淨重0.2163公克），
    係毒品危害防制條例第2條第2項第1款之第一級毒品，應依
    同條例第18條第1項前段之規定，沒收銷燬之。至送鑑用罄
    之毒品，已不存在，自無從沒收之，附此敘明。
據上論斷，應依刑事訴訟法第273條之1條第1項、第299條第1項
前段，毒品危害防制條例第10條第1項、第2項、第18條第1項前
段，刑法第11條、第47條第1項、第51條第5款，判決如主文。
本案經檢察官乙○○到庭執行職務。
中    華    民    國    99    年    4    月    27    日
                  刑事第四庭   法  官  鄭永玉
以上正本證明與原本無異。
如不服本判決應於收受送達後10日內向本院提出上訴書狀，並應
敘述具體理由；其未敘述上訴理由者，應於上訴期間屆滿後20日
內向本院補提理由書（均須按他造當事人之人數附繕本）「切勿
逕送上級法院」。
                               書記官  蔡伸蔚
中    華    民    國    99    年    4    月    27    日
附錄論罪科刑法條
毒品危害防制條例第十條
施用第一級毒品者，處六月以上五年以下有期徒刑。
施用第二級毒品者，處三年以下有期徒刑。

司法院資訊處製作；財團法人民間司法改革基金會備份。
